【裁判字號】    95,訴,641
【裁判日期】    950426
【裁判案由】    毒品危害防制條例
【裁判全文】
臺灣高雄地方法院刑事判決               95年度訴字第641號
公  訴  人  臺灣高雄地方法院檢察署檢察官
被      告  乙○○
上列被告因違反毒品危害防制條例案件，經檢察官提起公訴（95
年度毒偵字第73號），本院判決如下：
    主  文
乙○○連續施用第一級毒品，累犯，處有期徒刑壹年。
    事  實
一、乙○○前於民國（下同）92年間因傷害案件，經本院判處有
    期徒刑4 月確定，於93年10月15日執行完畢；另於92年間因
    施用毒品犯行，經本院以92年度毒聲字第7062號裁定送強制
    戒治，於93年11月18日強制戒治期滿執行完畢後，其於前揭
    強制戒治執行完畢後5 年內復基於施用第一級毒品海洛因之
    概括犯意，自94年4 月下旬之某時起，連續在高雄縣阿蓮鄉
    港後村崙頂50之11號家中，施用第一級毒品海洛因多次，均
    以針筒注射之方式施用，平均約每日施用2 次，最後一次於
    94年11月9 日上午10時許，在上址家中施用。為警於94年11
    月9 日下午5 時35分許，因乙○○涉嫌竊盜遭查獲，嗣經乙
    ○○同意採尿，而知悉上情。
二、案經高雄縣政府警察局湖內分局報請臺灣高雄地方法院檢察
    署偵查起訴。
    理  由
一、上開事實，業據被告乙○○於審理中坦認不諱（見本院卷第
    19頁），且經警採集其尿液送台灣檢驗科技股份有限公司鑑
    驗結果，被告尿液呈施用海洛因後之嗎啡陽性反應，此有該
    公司出具之濫用藥物尿液檢驗報告1 紙附卷可稽（見偵卷第
    12頁），再被告前於92年間，因施用毒品犯行，經本院以92
    年度毒聲字第7062號裁定送強制戒治，於93 年11 月18日強
    制戒治期滿執行完畢之事實，則有本院被告院內索引卡紀錄
    表、臺灣高等法院被告前案紀錄表可佐，是被告前曾因施用
    毒品案件經強制戒治執行完畢後5 年內，又為本件施用毒品
    犯行已甚顯明；從而，本件事證明確，被告犯行堪予認定。
二、核被告乙○○所為，係犯毒品危害防制條例第10條第1項 之
    施用第一級毒品罪。被告持有海洛因之低度行為，應為其施
    用海洛因之高度行為所吸收，不另論罪。被告所為多次施用
    第一級毒品海洛因之行為，時間緊接，所犯罪名相同，顯係
    出於概括之犯意為之，為連續犯，爰依刑法第56條之規定以
    一連續施用第一級毒品罪論，並加重其刑。又被告於92年間
    因傷害案件，經本院判處有期徒刑4 月確定，於93年10月15
    日執行完畢，5 年以內再犯本件有期徒刑以上之罪，為累犯
    ，依刑法第47條規定加重其刑，並遞加之。爰審酌被告於早
    於84年間曾犯有違反肅清煙毒條例案件，85間又因違反麻醉
    藥品管理條例案件，先後分別由法院判處罪刑在案，且均執
    行完畢，竟無悔意，嗣於毒品危害防制條例施行後，復由本
    院裁處觀察勒戒、強制戒治均執行完畢，並經臺灣高雄地方
    法院檢察署檢察官處分不起訴，此有卷附臺灣高等法院被告
    前案紀錄表可按，而被告竟仍續為本案之施用海洛因犯行，
    顯見其自84年間起長期以來即有陷溺毒癮之情形，應以相當
    期間之強制禁戒處遇，期能澈底袪退毒癮，以及其犯罪後於
    審理中均坦供犯行，態度良好等一切情狀，爰量處如主文所
    示之刑，以示懲儆。
三、又公訴意旨以：被告乙○○於94年11月9 日經警釋放後，至
    同年12月2 日止，仍有連續有施用海洛因之犯行云云。
  （一）按「犯罪事實，應依證據認定之，無證據不得認定其犯
        罪事實」，又「不能證明被告犯罪者，應諭知無罪之判
        決」，刑事訴訟法154 條第2 項、第301 條第1 項分別
        定有明文；再刑事訴訟法第156 條第2 項規定「被告或
        共犯之自白，不得作為有罪判決之唯一證據，仍應調查
        其他必要之證據，以察其是否與事實相符。」申言之，
        不得僅憑被告自白，作為論斷被告犯罪之唯一證據。
  （二）惟查：被告乙○○於94年11月9 日為警釋放後，至同年
        12月2 日偵訊前止之連續施用海洛因犯行，除其曾於95
        年1 月16日偵訊時坦供：其施用毒品（海洛因）一直施
        用至94年12月2 日早上等詞以外（見偵卷第15頁），別
        無其他任何證據足認被告有此段期間之施用毒品海洛因
        犯行，且被告於審理中供明：其於95年1 月16日偵訊時
        或偵訊前後均未曾採尿；於94年11月9 日遭警查獲採尿
        後，直至94 年12 月2 日為止，該段期間內，亦未曾遭
        警採尿過；又自94年12月2 日至95年1 月16日止，其間
        亦無被警察或檢察官採尿過；亦即94年11月9日 遭警查
        獲釋放後，直至95年1 月16日偵訊之前，均未曾被警查
        獲曾持有海洛因等詞（見本院卷第19 頁） ，足見94年
        11月9 日遭警查獲釋放後，直至95年1 月16日偵訊之前
        ，並無任何被告遭檢、警偵查犯罪機關採尿，或曾查獲
        被告曾持有海洛因毒品等物，顯見確無其他任何證據，
        足以佐證被告於94年11 月9日經警釋放後，至同年12月
        2 日止有連續施用海洛因之犯行；則此部分之行為，既
        除被告前述自白外，並無其他任何證據足供參佐，則揆
        諸上開刑事訴訟法之規定，原應為無罪之諭知，然因該
        部分犯行，與前開論罪科刑部分之犯行，係連續犯，具
        有裁判上一罪之關係，爰不另為無罪之諭知。
據上論斷，應依刑事訴訟法第299 條第1 項前段，毒品危害防制
條例第10條第1 項，刑法第11條前段、第56條、第47 條 ，判決
如主文。
本案經檢察官甲○○到庭執行職務。
中    華    民    國  95    年    4     月     26     日
                    刑事第二庭審判長法  官  邱永貴
                                    法  官  陳銘珠
                                    法  官  高思大
右正本證明與原本無異。
如不服本判決，應於判決送達後10日內向本院提出上訴狀，上訴
於台灣高等法院高雄分院（須附繕本）。
中    華    民    國    95    年    4     月    27    日
                                    書記官  蔡語珊
附錄論罪科刑法條：
毒品危害防制條例第10條第1項：
施用第一級毒品者，處6月以下5年以下有期徒刑。


司法院資訊處製作；財團法人民間司法改革基金會備份。
